【裁判字號】    98,裁,3273
【裁判日期】    981217
【裁判案由】    營利事業所得稅
【裁判全文】
最  高  行  政  法  院  裁  定
                                      98年度裁字第3273號
抗  告  人  益奇祥有限公司
代  表  人  甲○○
上列抗告人因與相對人財政部臺灣省中區國稅局間營利事業所得
稅事件，對於中華民國98年8月18日臺中高等行政法院98年度再
字第16號裁定，提起抗告，本院裁定如下︰
    主  文
抗告駁回。
抗告訴訟費用由抗告人負擔。
    理  由
一、按抗告法院認抗告為不合法或無理由者，應為駁回抗告之裁
    定。次按再審之訴應於30日之不變期間內提起。前項期間自
    判決確定時起算，判決於送達前確定者，自送達時起算；其
    再審之理由發生或知悉在後者，均自知悉時起算，行政訴訟
    法第276條第1項及第2項定有明文。倘再審原告主張再審之
    理由發生或其知悉在後者，應就此利己事實負舉證責任，此
    觀同法第277條第1項第4款之規定自明。
二、本件原裁定以：抗告人不服原審法院96年度訴字第763號判
    決（下稱原審判決），提起上訴，經本院以97年度裁字第35
    46號裁定（下稱原確定裁定）以上訴不合法裁定駁回確定在
    案，該原確定裁定已於民國（下同）97年7月21日送達抗告
    人，此有本院送達證書附卷可稽。抗告人以「原判決適用法
    令不當」、「發現未經斟酌之證物」、「重要證物漏未斟酌
    」等事由，提起本件再審之訴，並無再審之理由發生或知悉
    在後之情事，揆諸行政訴訟法第273條第1項第1款、第13款
    、第14款、第276條第1項及第2項規定，本件再審期間應自
    判決確定時起算，抗告人遲至98年3月24日始以上開事由具
    狀提起本件再審之訴，核已逾法定不變期間，其訴為不合法
    ，應予駁回。
三、抗告意旨略謂：抗告人於98年3月19日收受本院98年度裁字
    第623號裁定，始知悉聲請再審（抗告人誤繕為再審之訴）
    遭裁定駁回確定。故本案再審期間應自該裁定送達時起算，
    則抗告人於98年3月21日向原審法院提起再審之訴，符合行
    政訴訟法第276條第1項，應於30日之不變期間內提起之規定
    ，並無逾期情事等語。經查，抗告人係對原審判決提起本件
    再審之訴，業經其98年3月24日再審起訴狀之案由及聲明載
    明可稽，是抗告人提起本件再審之訴之不變期間，依首揭規
    定及說明，原審判決於本院97年度裁字第3546號裁定駁回上
    訴時確定，其對於原審判決提起再審之不變期間，自應以本
    院97年度裁字第3546號裁定送達之翌日即97年7月22日起算
    ，扣除在途期間5日，算至97年8月25日（星期一）即告屆滿
    。抗告人遲至98年3月24日始對之提起本件再審之訴，自已
    逾越上開不變期間，並非合法。抗告意旨泛稱其於98年3月
    19日收受本院98年度裁字第623號裁定，始知悉聲請再審，
    主張知悉在後云云，核非提起本件再審之訴知悉行政訴訟法
    第273條第1項第1款、第13款及第14款法定再審理由在後之
    具體證明，尚非可採；再者，對於判決理由有無適用法規顯
    有錯誤及重要證物漏未斟酌等事由，當事人自收受判決正本
    送達時，即可知悉，並無知悉在後之問題。原裁定以抗告人
    之再審起訴不合法予以駁回，依首開規定，並無違誤，其抗
    告難認有理由，應予駁回。
四、據上論結，本件抗告為無理由。依行政訴訟法第104條、民
    事訴訟法第95條、第78條，裁定如主文。
中    華    民    國    98    年    12    月    17    日
                    最高行政法院第四庭
                        審判長法官  劉  鑫  楨
                              法官  鄭  小  康
                              法官  劉  介  中
                              法官  曹  瑞  卿
                              法官  陳  鴻  斌
以  上  正  本  證  明  與  原  本  無  異
中    華    民    國    98    年    12    月    18    日
                              書記官  王  史  民


司法院資訊處製作；財團法人民間司法改革基金會備份。
